【裁判字號】    98,交抗,2258
【裁判日期】    981006
【裁判案由】    違反道路交通管理處罰條例
【裁判全文】
臺灣高等法院交通事件裁定            98年度交抗字第2258號
                                    98年度交抗字第2269號
                                    98年度交抗字第2270號
抗  告  人
即受處分人  甲○○
上列抗告人因違反道路交通管理處罰條例案件，不服臺灣臺北地
方法院，中華民國98年8 月31日裁定（98年度交聲字第2473號、
第2474號、第2475號），提起抗告，本院裁定如下：
    主  文
抗告駁回。
    理  由
一、抗告意旨略以：抗告人即受處分人甲○○之停車處於民國98
    年5 月12日始被劃設為禁止停車處，晚於抗告人於98年5 月
    8 日之停車時間。本件抗告人於98年5 月14日被開立第一張
    罰單並於車上張貼告示，抗告人因至台中出差至98年5 月22
    日始返回台北，出差期間因未見告示而無移車，竟於98年5
    月20、21日又分別遭連續開罰，惟依道路交通管理處罰條例
    第56條第3 項，本件違規車輛未被移置保管卻遭連續處罰，
    顯有執法瑕疵。且道路交通管理處罰條例第56條並未明定違
    規停車可連續處罰，為此提出抗告云云。
二、按汽車停車時，在禁止臨時停車處所不得停車，道路交通安
    全規則第112 條第1 項第1 款定有明文。而依道路交通標誌
    標線號誌設置規則第169 條，劃設於道路緣石正面或頂面，
    或劃設於路面之紅色實線標線，係屬禁止臨時停車線，用以
    指示禁止臨時停車路段。次按汽車駕駛人停車時，在禁止臨
    時停車處所停車者，處新臺幣（下同）600 元以上1,200 元
    以下罰鍰；第1 項情形，交通勤務警察、依法令執行交通稽
    查任務人員或交通助理人員，應責令汽車駕駛人將車移置適
    當處所；如汽車駕駛人不予移置或不在車內時，得由該交通
    勤務警察、依法令執行交通稽查任務人員或交通助理人員為
    之，道路交通管理處罰條例第56條第1 項第1 款、第3 項亦
    有明文。又所謂汽車，依同條例第3 條第8 款規定，包括機
    器腳踏車在內。再按逕行舉發汽車有第56條第1 項或第57條
    規定之情形，而駕駛人、汽車所有人、汽車買賣業、汽車修
    理業不在場或未能將汽車移置每逾2 小時，得連續舉發，道
    路交通管理處罰條例第85條之1 第2 項第2 款定有明文。
三、經查：原裁定認定抗告人即受處分人甲○○所有車號BED －
    088 號重型機車，分別於98年5 月14日10時45分許、5 月20
    日9 時52分許及5 月21日10時47分許，在臺北市○○○路○
    段26 巷 ，劃設有禁止臨時停車之紅色標線路段違規停車，
    且駕駛人不在現場，經臺北市政府警察局大同分局及臺北市
    停車管理工程處分別依道路交通管理處罰條例第56條第1 項
    第1 款，於現場拍照採證後逕行掣單舉發之事實，分別有臺
    北市政府警察局北市警交大字第A00000000 號、第A0000000
    0 號舉發違反道路交通管理事件通知單、臺北市政府交通局
    北市交停字第1AD768945 號舉發違反道路交通管理事件通知
    單及現場採證照片在卷可稽，並為抗告人所不爭執。而依據
    卷附之臺北市停車管理處98年7 月6 日北市停管字第098343
    80900 號書函記載，上開路段已於98年5 月12日劃設為禁止
    臨時停車處所，至為明確。是上開舉發並無任何違誤之處，
    且距離上開處所劃設為禁止臨時停車處所之時間超過2 日才
    第一次掣單舉發，顯見亦考量造成民眾不便之處而給予一定
    時間才予以舉發，另該處既已劃設為禁止臨時停車處所，抗
    告人理應儘速將車駛離，以免阻礙交通。故原裁定綜合上情
    ，認抗告人確有在前開時、地在禁止臨時停車處所停車之違
    規行為，因而維持原處分機關依道路交通管理處罰條例第56
    條第1 項第1 款及違反道路交通管理事件統一裁罰基準表之
    規定，共裁處抗告人罰鍰1,800 元，已詳敘其依憑之證據，
    及認定之理由，經核並未悖於經驗及論理法則。抗告意旨仍
    執原審抗辯之陳詞，並辯稱本件違規車輛未被移置保管卻遭
    連續處罰，有違道路交通管理處罰條例第56條第1 項，顯有
    執法瑕疵。又道路交通管理處罰條例第56條並未明定違規停
    車可連續處罰云云。然依道路交通管理處罰條例第85 條 之
    1 第2 項第2 款規定，本件係屬得連續舉發之違規行為無訛
    ，況員警先後3 次開單告發之時間均相距2 小時以上，員警
    所為之3 次舉發行為，洵無不法。又繪製標線乃行政機關權
    責，復依道路交通管理處罰條例第56條第3 項規定，對於交
    通違規行為，究施以拖吊或連續處罰，亦屬立法機關授權行
    政機關裁量範圍，倘非有違法情事，亦均非法院所得置喙。
    從而，抗告人指摘原裁定不當，難認有據，自應予駁回。
四、據上論結，應依道路交通案件處理辦法第26條，刑事訴訟法
    第412 條，裁定如主文。
中    華    民    國    98    年    10    月    6     日
                  刑事第二十庭審判長法  官  楊貴雄
                                    法  官  周明鴻
                                    法  官  許必奇
以上正本證明與原本無異。
不得再抗告。
                                    書記官  廖素花
中    華    民    國    98    年    10    月    7     日


司法院資訊處製作；財團法人民間司法改革基金會備份。
